臺灣基隆地方法院民事裁定  
111年度補字第118號
原      告  吳陳金綢

訴訟代理人  林金發律師
被      告  羅國聰  
上列當事人間請求回復原狀等事件，本院裁定如下：
    主  文
本件訴訟標的之價額核定為新臺幣貳拾陸萬捌仟元。
原告應於收受本裁定送達後伍日內補繳第一審裁判費新臺幣貳仟
捌佰柒拾元，逾期不繳，即駁回其訴。
    理  由
一、按提起民事訴訟應依民事訴訟法第77條之13規定繳納裁判費
    ，此為必須具備之程式；又核定訴訟標的之價額，以起訴時
    之交易價額為準，無交易價額者，以原告就訴訟標的所有之
    利益為準；以一訴主張數項標的者，其價額合併計算之，但
    所主張之數項標的互相競合或應為選擇者，其訴訟標的價額
    ，應依其中價額最高者定之；以一訴附帶請求其孳息、損害
    賠償、違約金或費用者，不併算其價額，民事訴訟法第77條
    之1第2項、第77條之2第1項、第2項分別定有明文。又原告
    之訴有起訴不合程式或不備其他要件之情形者，法院應以裁
    定駁回之，但其情形可以補正者，審判長應定期間先命補正
    ，民事訴訟法第249條第1項第6款亦有明文規定。
二、本件原告起訴請求回復原狀等事件，依原告起訴狀之訴之聲
    明第1項為：「被告羅國聰應將其所有坐落新北市○○區○○○○
    段○○○○○段000○00地號土地上同小段377建號建物即門牌號碼
    新北市○○區○○○○路○○○○00巷00號3樓房屋(下稱系爭房屋)地
    板修繕至不漏水為止，並賠償原告新臺幣(下同)218,000元
    ，及自起訴狀繕本送達之翌日起至清償日止，按年息百分之
    5計算之利息。」等語，另據原告於民事陳報狀陳稱「因無
    法進入被告所有之系爭房屋，如何修復漏水及須費若干，估
    價人員無法估定，惟修理費一般不超過5萬元。」等語，是
    修繕漏水部分之訴訟標的價額暫定為50,000元。另原告本於
    侵權行為之法律關係，於起訴狀訴之聲明第1項後段請求被
    告給付原告218,000元部分，尚非原告房屋回復原狀之附帶
    請求，彼此亦無互相競合或應為選擇之關係，自應合併計算
    之，且上開利息之請求，不併計入訴訟標的之價額。故本件
    訴訟標的價額為268,000元(計算式：50,000元＋218,000元＝2
    68,000元)，爰核定本件訴訟標的價額為268,000元。
三、按「因財產權而起訴，其訴訟標的之金額或價額在新台幣十
    萬元以下部分，徵收一千元；逾十萬元至一百萬元部分，每
    萬元徵收一百元；逾一百萬元至一千萬元部分，每萬元徵收
    九十元；逾一千萬元至一億元部分，每萬元徵收八十元；逾
    一億元至十億元部分，每萬元徵收七十元；逾十億元部分，
    每萬元徵收六十元；其畸零之數不滿萬元者，以萬元計。」
    民事訴訟法第77條之13定有明文。又依「臺灣高等法院民事
    訴訟、非訟事件、強制執行費用提高徵收數額標準」規定，
    訴訟標的之金額或價額逾十萬元部分，加徵原定數額十分之
    一。本件訴訟標的之價額為268,000元，應徵第一審裁判費2
    ,870元。
四、當事人對於本院核定訴訟標的價額之裁定，得於10日內抗告
    。故原告至遲應於本院上開核定訴訟標的價額之裁定確定後
    5日內補繳裁判費2,870元，逾期未補正，即駁回其訴。
五、依民事訴訟法第77條之1、第249條第1項但書規定，裁定如
    主文。
中　　華　　民　　國　　111 　年　　3 　　月　　17　　日
                  民事庭法  官  徐世禎
以上正本係照原本作成。
一、如不服本裁定主文第1項，得於本裁定送達後10日向本院提
    出抗告狀，並繳納抗告裁判費新臺幣1000元。
二、對本裁定主文第2項，不得抗告。 
中　　華　　民　　國　　111 　年　　3 　　月　　17　　日
                        書記官  張雅婷